【裁判字號】    92,交聲,27
【裁判日期】    921107
【裁判案由】    違反道路交通管理處罰條例聲明異議
【裁判全文】
臺灣臺東地方法院交通事件裁定                      九十二年度交聲字第二七號
    異  議  人
    即受處分人  甲○○
    原處分機關  交通部公路總局高雄區監理所臺東監理站
    代  表  人  潘勝忠
右列受處分人因違反道路交通管理處罰條例案件，對於交通部公路總局高雄區監理所
臺東監理站裁決所九十二年七月二十一日所為之處分（原處分案號：東監違字第裁八
一─Ｔ00000000號），聲明異議，本院裁定如左：
    主  文
異議駁回。
    理  由
一、本件原處分機關認：異議人即受處分人甲○○於民國九十二年五月二十一日中午
    ，在臺東縣達仁鄉華納山莊吃午餐，同時飲用燒酒雞湯後，駕駛車牌號碼ＷＳ─
    四○○九號自用小客車，由華納山莊出發欲前往工地工作，於同日中午十二時二
    十五分許，行經臺東縣臺九線省道四三○公里三百公尺處時，因將車子逆向駛至
    臺九線省道旁之空地（距公路邊線約一公尺），而遭對向駛來由江玉皇所駕駛之
    車牌號碼二四六─ＱＺ號自用曳引車所撞及，經臺東縣警察局大武分局（下稱舉
    發機關）警備隊員警到場測得異議人之呼氣酒精濃度為每公升○‧三一毫克，已
    超過規定標準，而以異議人有違反道路交通管理處罰條例第三十五條第一項第一
    款規定酒後駕車之行為掣單舉發，異議人於舉發通知單上所載應到案日期前向原
    處分機關提出申訴，經原處分機關請舉發單位調查結果，仍依違反道路交通管理
    處罰條例第三十五條第一項第一款之規定，裁處罰鍰新臺幣（下同）一萬九千五
    百元。
二、異議意旨略以：本件車禍發生前，異議人係將所駕駛之自用小客車熄火停放在肇
    事現場路邊，並下車在樹下休息，與其他工人一邊等未到之工人，一邊喝燒酒雞
    湯，獨留異議人之配偶一人在車上休息，不料竟遭江玉皇所駕駛之曳引車撞及，
    異議人於車禍發生前，並未喝酒，應不受處罰，原裁決顯有不當云云。
三、按汽車駕駛人，駕駛汽車經測試檢定有酒精濃度超過規定標準者，處新臺幣一萬
    五千元以上六萬元以下罰鍰，並當場移置保管其車輛及吊扣其駕駛執照一年，道
    路交通管理處罰條例第三十五條第一項第一款定有明文。本件異議人於九十二年
    五月二十一日中午十二時二十五分許，駕駛上開自用小客車至前揭肇事地點，因
    發生交通事故，為舉發機關警備隊員警查獲呼氣酒精濃度超過規定標準，而逕行
    舉發之事實，為異議人所自承，並有臺東縣警察局舉發違反道路交通管理事件通
    知單（通知聯）一紙在卷可稽，異議人雖以前揭情詞置辯，惟查：
（一）證人陳淑琴於本院調查時到庭證稱：「當天我姐姐有僱用甲○○等工人到華納
      山莊工作，因為我姐姐不在家，叫我過去煮飯給工人吃，當天中午我有煮燒酒
      雞給他們吃，我是放米酒，放了很多瓶，所以該燒酒雞的酒味很重，每一個工
      人包括甲○○在內，我都有盛一碗燒酒雞給他們喝，他們後來又再喝了幾碗我
      就不清楚了，吃完午餐後，甲○○就開車上路，過五分鐘後，我也坐別人的車
      子跟過去，到了肇事地點前方，我有看到甲○○的車子停在路邊，甲○○在車
      門外，他太太在車上，甲○○在與他太太講話，然後不到幾秒鐘，我轉頭準備
      叫工人到公路上等的時候，就發生本件碰撞車禍，甲○○在門外被車門打到就
      跳開了。」等語。參之異議人於肇事後經警方第一次詢問時供稱：「（問：肇
      事前你是否有飲酒？喝何種酒類？用量多少？）肇事前中午午飯時我有喝約一
      碗左右的燒酒雞湯。」等語（見卷附九十二年五月二十四日之警詢筆錄）。異
      議人該供詞與證人陳淑琴前揭證詞互核相符，足認證人陳淑琴所述，應未違背
      事實；雖異議人事後翻異前詞，主張其係於肇事前在肇事現場喝燒酒雞湯，當
      日中午午餐時，並未喝燒酒雞湯云云，然此與其初供及證人陳淑琴之證詞有違
      ，自不足採信。
（二）證人陳淑琴於本院調查時亦證稱：「（問：在肇事現場，妳有無看到甲○○與
      其他人喝燒酒雞？）我沒有看到。」等語。證人江玉皇於本院調查時則證稱：
      「（問：甲○○指稱肇事時他車子是停在路邊，他人是在路邊與朋友喝燒酒雞
      ，有何意見？）完全不實在。」等語。參之證人陳淑琴證稱伊看到甲○○在車
      門外與其太太講話，不到幾秒鐘，就發生本件碰撞車禍乙節，堪認異議人顯無
      多餘之時間與其他工人在肇事現場喝燒酒雞湯，是異議人辯稱其係於肇事現場
      喝燒酒雞湯之情，亦與事實不符。
    綜上查證，足認異議人所辯，顯係卸責之詞，不足採信；本件事證明確，異議人
    之違規行為堪以認定。
四、異議人確有於右開時、地酒後駕車之違規事實，已如前述，是原處分機關以異議
    人有違反道路交通管理處罰條例第三十五條第一項第一款之規定，依違反道路交
    通管理事件統一裁罰基準表，裁處異議人一萬九千五百元之罰鍰，核無違誤，本
    件異議為無理由，應予駁回。
五、據上論斷，應依道路交通案件處理辦法第十九條，裁定如主文。
中      華      民      國    九十二    年     十一     月      七      日
                                臺灣臺東地方法院交通法庭
                                        法  官    陳弘能
右正本證明與原本無異
如不服本裁定應於送達後五日內向本院提出抗告狀
                                        書記官    張建成
中      華      民      國    九十二    年     十一     月      十      日


司法院資訊處製作；財團法人民間司法改革基金會備份。
